【裁判字號】    98,上訴,1893
【裁判日期】    981231
【裁判案由】    違反毒品危害防制條例
【裁判全文】
臺灣高等法院臺中分院刑事判決        98年度上訴字第1893號
上  訴  人
即  被  告  乙○○
                    （現另於臺灣臺中監獄臺中分監執行中）
選任辯護人  常照倫律師
            莊惠祺律師
上列上訴人因違反毒品危害防制條例案件，不服臺灣臺中地方法
院九十八年度訴字第七五九號中華民國九十八年八月三日第一審
判決（起訴案號：臺灣臺中地方法院檢察署九十七年度偵字第二
五八０一號、九十八年度偵字第四四一五號），提起上訴，本院
判決如下：
    主    文
原判決撤銷。
乙○○販賣第三級毒品，共計陸次，各處如附表一編號一至編號
六宣告刑欄所示之刑（含主刑與從刑）；又販賣第二級毒品，處
如附表一編號七宣告刑欄所示之刑（含主刑與從刑）。應執行有
期徒刑拾壹年，扣案之如附表二所示之第二級毒品均沒收銷燬之
、第三級毒品均沒收；扣案之門號0000000000號、0
000000000號行動電話手機各壹支（各含ＳＩＭ卡壹枚
）、電子磅秤貳臺及夾鏈袋壹盒，均沒收；未扣案之犯罪所得現
金共計新臺幣壹萬陸仟玖佰元沒收，如全部或一部不能沒收時，
以其財產抵償之。
    犯罪事實
一、乙○○（綽號牛頭、阿富）分別為下列行為：
（一）基於意圖營利而販賣第三級毒品愷他命之犯意，先後六次
      於如附表一編號一至六所示時間、地點，分別以如附表一
      編號一至六販賣或販入過程欄所示之方式，以每公克第三
      級毒品愷他命賺取新臺幣（下同）一百元至二百元不等之
      差價，分別販賣第三級毒品愷他命予如附表一編號一至六
      買受人欄所示之人，憑資牟利。其販賣第三級毒品愷他命
      所得共計現金一萬六千九百元（每次犯賣所得詳如附表一
      編號一至六犯罪所得欄所載）。
（二）乙○○基於意圖營利而販賣第三級毒品愷他命與意圖營利
      而販賣第二級毒品ＭＤＭＡ（亞甲基雙氧甲基安非他命或
      亞甲二氧基甲基安非他命，俗稱搖頭丸）之犯意，如附表
      一編號七時間欄、地點欄所示時間、地點，以如附表一編
      號七販賣或販入過程欄所示之方式，各以十五萬元、十八
      萬元之代價，同時販入如附表二編號一至五所示之第三級
      毒品愷他命白色結晶五大包，與如附表二編號六至編號一
      ０、編號一四至編號二二所示之第二級毒品甲基安非他命
      褐色錠劑（尚含有第三、四級毒品成分，詳參附表二含有
      毒品成分欄所載），及如附表二編號一一至編號一三所示
      之第三級毒品愷他命桃紅色錠劑（尚含有第四級毒品假麻
      黃成分）。計劃以每公克第三級毒品愷他命賺取一百元至
      二百元不等之差價，及每顆第二級毒品ＭＤＭＡ錠劑賺取
      一百五十元至二百元不等之差價，將之販出。惟在乙○○
      未及販出前，即於九十七年十月三十一日晚上六時二十分
      許，經警方持臺灣臺中地方法院核發之搜索票，在其臺中
      市南屯區○○○路○段三０五號十四樓居所，查獲乙○○
      ，並扣得如附表二所示之毒品，及其所有供其犯販賣第三
      級毒品罪所用之門號0000000000號行動電話一
      支，及其所有供販賣（入）第二級毒品罪所用之門號00
      00000000號行動電話手機一支（各含ＳＩＭ卡一
      枚），及其所有供販賣第二、三級毒品所用之電子磅秤二
      臺及夾鏈袋一盒。
二、案經臺中市警察局第一分局報請臺灣臺中地方法院檢察署檢
    察官偵查起訴。
    理    由
一、證據能力之說明：
（一）按刑事被告之詰問權，係指訴訟上被告有在審判庭盤詰證
      人之權利；偵查中檢察官訊問證人，旨在蒐集被告犯罪證
      據，以確認被告嫌疑之有無及內容，與審判中透過當事人
      之攻防，經由詰問程序調查證人以認定事實之性質及目的
      有別。偵查中辯護人僅有在場權及陳述意見權，此觀之刑
      事訴訟法第二百四十五條第二項前段之規定甚明，檢察官
      訊問證人並無必須傳喚被告使其得以在場之規定，同法第
      二百四十八條第一項前段雖規定「如被告在場者，被告得
      親自詰問」，亦僅賦予該在場被告於檢察官訊問證人時得
      親自詰問證人之機會而已，被告如不在場，殊難期有親自
      詰問之可能。此項未經被告詰問之被告以外之人於偵查中
      向檢察官所為之陳述，依刑事訴訟法第一百五十九條第一
      項、第一百五十九條之一第二項之規定，除顯有不可信之
      例外情況外，原則上為「法律規定得為證據」之傳聞例外
      ，依其文義解釋及立法理由之說明，並無限縮於檢察官在
      偵查中訊問證人之程序，應已給予被告或其辯護人對該證
      人行使反對詰問權者，始有證據能力之可言。為保障被告
      之反對詰問權，並與現行法對傳聞例外所建構之證據容許
      範圍求其平衡，證人在偵查中雖未經被告之詰問，倘被告
      於審判中已經對該證人當庭及先前之陳述進行詰問，即已
      賦予被告對該證人詰問之機會，則該證人於偵查中之陳述
      即屬完足調查之證據，而得作為判斷之依據，此有最高法
      院九十七年度臺上字第四０五號判決意旨可參。是依上開
      說明可知，在偵查中訊問證人，被告或其辯護人對該證人
      雖未行使反對詰問權，依刑事訴訟法第一百五十九條之一
      第二項之規定，原則上屬於法律規定為有證據能力之傳聞
      證據，於例外顯有不可信之情況，始否定其得為證據，亦
      即，得為證據之被告以外之人於偵查中向檢察官所為之陳
      述，因其陳述未經被告詰問，應認屬於未經合法調查之證
      據，但非為無證據能力（亦有最高法院九十六年度臺上字
      第四三六五號、九十六年度臺上字第三九二三號判決、九
      十七年臺上字第三五六號判決意旨可參）。本案證人陳威
      宇、黃政達於偵查中之具結證述，上訴人即被告乙○○（
      下稱被告）及選任辯護人並未釋明有何顯不可信之情況，
      且亦查無顯有不可信之情況，依上開之說明，具有證據能
      力，且本案上開證人二人於原審審理時經具結進行詰問，
      皆已賦予被告對該二位證人詰問之機會，則該二位證人於
      偵查中之陳述即屬完足調查之證據，而得作為判斷之依據
      。本案選任辯護人認為：證人陳威宇、黃政達於偵查中之
      陳述，未經被告或選任辯護人詰問，無證據能力云云，與
      上開最高法院判決意旨不符，顯有誤會。
（二）按現行刑事訴訟法關於「鑑定」之規定，除選任自然人充
      當鑑定人外，另設有囑託機關鑑定制度。依同法第一百九
      十八條、第二百零八條之規定，不論鑑定人或鑑定機關、
      團體，固均應由法院、審判長、受命法官或檢察官視具體
      個案之需要而為選任、囑託，並依第二百零六條之規定，
      提出言詞或書面報告，始符合同法第一百五十九條第一項
      所定得作為證據之「法律有規定」之情形，否則所為之鑑
      定，仍屬傳聞證據（此經最高法院著有九十六年度臺上字
      第二八六０、六八四二號判決要旨可參）。本案下述所使
      用之行政院衛生署草屯療養院九十八年五月十八日草療鑑
      字第０九八０五０００三四號鑑定書，法務部法醫研究所
      九十八年七月八日法醫毒字第０九八０００三０六三號函
      、內政部警政署刑事警察局九十七年十二月十七日刑鑑字
      第０九七０一七一四七八號鑑定書各一份，為法院、檢察
      官視具體個案之需要而囑託機關鑑定，鑑定機關並提出書
      面報告，符合刑事訴訟法第一百九十八條、第二百零六條
      、第二百零八條之規定，依上開法條及最高法院判決意旨
      ，有證據能力。
（三）扣案如附表二所示之毒品門號0000000000號、
      0000000000號行動電話手機各一支（各含ＳＩ
      Ｍ卡一枚）、電子磅秤二臺及夾鏈袋一盒，均非屬供述證
      據而無傳聞法則之適用。且上開扣案之物品係由警員依法
      定程序合法扣得（見刑事訴訟法第一百三十一條第一項第
      一款、第八十八條、第一百三十條），且亦與本案具有關
      聯性，當有證據能力。
二、訊據被告乙○○對於如犯罪事實一、（一）（即附表一編號
    一至六）所示交付第三級毒品愷他命予證人陳威宇二次、證
    人黃政達四次之客觀事實供認不諱（見本院卷第一七０頁）
    ，及之後為警方持臺灣臺中地方法院核發之搜索票，當場查
    獲上開如附表二所示之毒品、行動電話手機二支（各含ＳＩ
    Ｍ卡一枚）、電子磅秤二臺及夾鏈袋一盒之事實亦坦承無訛
    ，但矢口否認有何販賣第三級毒品之營利意圖，與販賣第二
    級毒品之犯行，辯稱：其雖有先後六次以上開代價，分別將
    第三級毒品愷他命交付予證人黃政達、陳威宇二人，但其並
    非基於營利之意圖，因為大家都是朋友；至其為警方查扣之
    上開如附表二所示之毒品，係其購買來要供其與其女友自行
    施用，並非要購買來供日後販賣予他人之用，且其於偵查時
    ，均未承認有販入第二級毒品，此部分之供述，應以法院勘
    驗之內容為準云云。惟查：
（一）有關如犯罪事實一、（一）（即附表一編號一至六）所示
      販賣第三級毒品愷他命部分：
  １、被告先後六次於如附表一編號一至六所示之時間、地點，
      分別以如附表一編號一至六販賣或販入過程欄所示之方式
      ，以每公克第三級毒品愷他命賺取一百元至二百元不等之
      差價，分別販賣第三級毒品愷他命予證人陳威宇、黃政達
      ，所得金額詳如附表一編號一至六所示，共計現金一萬六
      千九百元之事實，業據被告於本院審理時供認不諱（見本
      院卷第一七０頁），核與證人黃政達、陳威宇二人分別於
      檢察官訊問時所為之具結證述（見九十七年度偵字第二五
      八０一號偵查卷第二四至二五頁、第三四至三六頁）相符
      ，並有門號0000000000號行動電話手機一支（
      含ＳＩＭ卡一枚）、電子磅秤二臺及夾鏈袋一盒扣案可資
      佐證。
  ２、證人陳威宇於原審審理時固亦具結證稱：其於偵查中所述
      之與被告交易第三級毒品愷他命之時間、地點，均有據實
      陳述等語（見原審卷第七六頁背面、第七七頁正面），但
      嗣又改稱：其係請被告幫忙購買毒品云云（見原審卷第七
      四頁背面）。本院經綜合審酌證人陳威宇於原審審理時所
      證稱：其於偵查中並未向檢察官說是請被告幫忙買毒品，
      亦不知被告向他人購買毒品之價格為何，也不知被告有無
      從中賺取差價，其於案發當時，跟被告不是很熟，連朋友
      都稱不上等語（見原審卷第七六頁正面、第七七頁背面、
      第七八頁正面），再參酌證人陳威宇於檢察官訊問時所證
      稱：其係向被告購買第三級毒品愷他命等語（見九十七年
      度偵字第二五八０一號偵查卷第三四頁），證人陳威宇既
      與被告非屬熟識，連朋友都稱不上，被告顯無冒此重罪為
      其代為購買第三級毒品愷他命之動機。且依證人陳威宇上
      開於偵查時之陳述，被告對於其向上游取得愷他命之管道
      ，並未向上開證人透露，以致上開證人均須向被告取得愷
      他命，此從如附表一所示，上開證人須再次打電話給被告
      取得愷他命可得為之，是被告為唯一控制管道之人，取得
      之愷他命數量要如何交付，係由被告自行決定，此種情形
      ，實與事先取得愷他命置於身邊，待有人購買後再將之販
      出之情形並無明顯不同，換言之，本案之情形，被告具有
      絕對之獨立決定權力，其可以決定是否要交付及交付之數
      量，並掌握取得愷他命之管道，被告並可從中獲得較高數
      量之愷他命，足認其之行為與販賣第三級毒品罪之構成要
      件相當，證人陳威宇有關請被告幫忙購買毒品之陳述，並
      無法阻卻被告販賣第三級毒品愷他命行為之成立。綜上，
      證人陳威宇於原審審理中有別於警詢、偵查中之證述，應
      係事後迴護被告之陳述，不足憑採。
  ３、證人黃政達於原審審理時，固翻異前詞具結證稱：其於檢
      察官訊問時，係作偽證，事實上其並未向被告購買第三級
      毒品愷他命，其施用之第三級毒品愷他命之來源，係被告
      與其一起施用，而被告並沒有向其拿錢，當初是警察要其
      指認被告有販賣第三級毒品愷他命予其，要不然警察就要
      辦其妨害風化，因其為傳播經紀人，所以才配合警察指述
      被告有販賣第三級毒品愷他命予其，其於偵查中所述之交
      易時間地點、數量及金額，都是警察先唸給其聽，其邊唸
      邊記後，再大略地向檢察官具結證述云云（見原審卷第六
      九至七三頁）。然證人黃政達（綽號小高）於偵查中具結
      證述之內容，係逐次詳細敘明其有於附表一編號三至六時
      間、地點，向被告購買第三級毒品愷他命，金額及數量亦
      均如附表一編號三至六所示（見九十七年度偵字第二五八
      ０一號偵查卷第二四至二五頁），非如其所述，係大略陳
      述。且被告於檢察官訊問時亦供稱：其都在臺中市○○路
      與中華路的大地球３００暢飲ＫＴＶ店外面，販賣愷他命
      給傳播的經紀，傳播的經紀有綽號「小高」之成年男子（
      即證人黃政達）等情（見九十七年度偵字第二五八０一號
      偵查卷第十二頁），此亦與證人黃政達於偵查時所證述有
      附表一編號三部分互核吻合，況且，被告就其販賣第三級
      毒品愷他命予證人黃政達四次部分，亦於本院審理時供認
      不諱，足認證人黃政達於原審所為之上開結述部分，顯係
      事後迴護被告之詞，應非屬實情，洵無可採。
  ４、又原審認被告就犯罪事實一、（一）（即附表一編號一至
      六）所示之六次部分，先後於檢察官訊問時、原審羈押訊
      問時坦承不諱（見九十七年度偵字第二五八０一號偵查卷
      第十至十三頁，原審九十七年度聲羈字第一六九六號卷第
      六至七頁），而認被告於檢察官訊問及原審羈押訊問時，
      均自白販賣第三級毒品愷他命云云（見原審判決第四頁第
      六至九行）。然被告就此部分，於檢察官訊問時，依前述
      理由二、（一）、３所引之被告供述，被告僅有供承如附
      表一編號三所示部分，就其餘五次部分，被告均未敘及，
      另被告於原審羈押訊問時，雖有泛稱其坦承有販賣第三級
      毒品愷他命之行為（見原審九十七年度聲羈字第一六九六
      號卷第六頁），但就販賣之具體情節則供稱：「（販賣第
      三級毒品愷他命時間、地點、方式？）除了販賣金額不同
      樣外，其餘與搖頭丸販賣時間地點一樣。」，而其所供稱
      販賣搖頭丸之情節，則為「時間是從九十六年五、六月起
      ，至九十七年九月底之間止，地點是要買的人打0000
      000000、0000000000這兩支電話給我，
      我就拿到我家臺中市○○○路○段三０五號十四樓樓下，
      他們都會來我家樓下，我就拿給他們。」等語（均見同上
      卷第六頁背面），則其所供稱之販賣具體情節，與其餘五
      次無一相符，其中附表一編號一、二、四、五所示部分，
      就販賣地點之供述不符，附表一編號六所示部分，就販賣
      時間之佐述相佐，且就販賣之金額、數量均未承述，難認
      被告於偵查中及原審羈押訊時，有對該五次部分有自白，
      原審此部分理由敘述尚有誤會，並予敘明。
  ５、我國查緝毒品交易之執法甚嚴，對於販賣第三級毒品復科
      以重度刑責。又販賣第三級毒品愷他命既係違法行為，當
      非可公然為之，亦無公定價格，且容易分裝並增減份量，
      而每次買賣之價量，可能隨時依雙方關係深淺、資力、需
      求量及對行情之認知、來源是否充裕、查緝是否嚴謹、購
      買者被查獲時供述購買對象之可能風險之情評估等情形，
      而異其標準，非可一概而論；販賣之人從價差或量差中牟
      利之方式雖異，其意圖營利之販賣行為則同一。且愷他命
      量微價高，取得不易，倘若非有利可圖，一般人當無干冒
      重度刑責而提供上開毒品給他人之可能。再者，被告於偵
      查時即供稱：「（你販賣愷他命利潤為何？）賣一公克愷
      他命賺一百元至二百元。」等語（見九十七年度偵字第二
      五八０一號偵查卷第十一頁），已明白供稱其販賣第三級
      毒品愷他命有獲利，況被告與證人陳威宇、黃政達間並無
      特殊之親屬情誼，則其倘非有利可圖，應無平白費時、費
      力特意前往約定之地點交付愷他命給其二人之理，且依上
      開證人之證述，向被告購買毒品時，均有交付金錢而屬有
      償之行為，足認被告在主觀上確有營利之販賣意圖。
  ６、綜上所述，堪認被告上開就其所犯如犯罪事實一、（一
      ）（即附表一編號一至六）所示之六次販賣第三級毒品愷
      他命客觀事實之自白，應確與事實相符，至於其辯稱並無
      營利之意圖云云，顯係卸責之詞，不足採信。
（二）有關如犯罪事實一、（二）（即附表一編號七）所示販入
      第二級毒品部分：
  １、被告於警詢時供稱：其所有之愷他命及搖頭丸，是向綽號
      「阿順」之男子購得，他年約三十五歲、身高約一七０公
      分、中等身材，不知他的真實姓名年籍，愷他命是以每一
      百公克以三萬元代價購得，搖頭丸一顆以三百五十元代價
      購得，其平均約半個月向綽號「阿順」購買愷他命及搖頭
      丸，都約在臺中市○○路與向上南路口交易，最後一次是
      於九十七年十月二十九日凌晨二時許，購得愷他命十五萬
      元、搖頭丸十二萬元（偵訊時改稱為十八萬元），即警方
      查獲之愷他命、搖頭丸，警方查獲十支手機，其只有使用
      三至四支手機，其他都沒使用，裡面只有門號00000
      00000、0000000000、00000000
      00號行動電話是其本人申請使用，其他都是朋友申請給
      其使用等語（見警卷第二至三頁）。又其於偵查時供稱：
      扣案之搖頭丸、愷他命是向綽號「阿順」之成年男子購買
      的，搖頭丸是用十八萬元購得，愷他命是以十五萬元購得
      ，警卷第十二頁照片上之搖頭丸是其分裝的，這是其要販
      賣的搖頭丸，同頁照片上之愷他命是其分裝的，這是其要
      販賣的愷他命，電子秤二台是用來秤其要販賣的愷他命，
      夾鏈袋一盒是用來分裝其要販賣的搖頭丸，其要賣的愷他
      命，搖頭丸都是由其在分裝的等語（見九十七年度偵字第
      二五八０一號偵查卷第十一頁），亦核與本院於準備程序
      時勘驗之偵查錄音帶內容相符（見本院卷第一０四至一０
      九頁），就此本院採用之部分，被告供述具有任意性，且
      被告上開警詢及偵查之供述相一致，足可採信。此外，復
      有門號0000000000號行動電話手機一支（含Ｓ
      ＩＭ一枚）、電子磅秤二臺、夾鏈袋一盒，及如附表二所
      示之毒品扣案可資佐證。是以被告確有如犯罪事實一、
      （二）（即附表一編號七）所示之時間、地點，以如附表
      一編號七販賣或販入過程欄所示之方式，各以十五萬元、
      十八萬元之代價，同時向綽號「阿順」之成年男子取得如
      附表二所示證物之事實。
  ２、而扣案如附表二所示之證物成分，經送請行政院衛生署草
      屯療養院、法務部法醫研究所鑑定，其成分詳如附表二「
      毒品成分」欄所示，此有行政院衛生署草屯療養院九十八
      年五月十八日草療鑑字第０九八０五０００三四號鑑定書
      一份，法務部法醫研究所九十八年七月八日法醫毒字第０
      九八０００三０六三號函各一紙存卷可證（見原審卷第一
      五二至一五五頁、第一九二至一九三頁）。至於扣案物品
      ，最早曾送內政部警政署刑事警察局鑑定，雖該局就疑似
      ＭＤＭＡ之二種型態藥錠，其中粉紅色圓型藥錠編號為Ａ
      １，褐色圓型藥錠編號為Ａ２，各隨機抽取二顆，Ａ１檢
      出微量第四級毒品之毒品先驅原料麻黃成分，Ａ２檢出
      微量第三級毒品愷他命成分；另白色細晶體部分五包，分
      別編號為Ｂ１至Ｂ５，經隨機抽取Ｂ４，檢出微量第三級
      毒品愷他命成分等情，有該局九十七年十二月十七日刑鑑
      字第０九七０一七一四七八號鑑定書一紙附卷可按（見原
      審卷第一四一至一四二頁），其中粉紅色（行政院衛生署
      草屯療養院之用語為桃紅色）藥錠、褐色藥錠之成分與行
      政院衛生署草屯療養院、法務部法醫研究所之鑑定有所出
      入，但後二鑑定機關係對扣案之毒品，依其包裝逐一檢驗
      ，且其檢驗內容亦較為詳盡，且其二者之檢驗結果亦屬相
      符，是以本案之鑑定結果，應以行政院衛生署草屯療養院
      、法務部法醫研究所之鑑定結果為準。是以被告取得之如
      附表二編號一至五所示之白色結晶，為第三級毒品愷他命
      五大包，所取得如附表二編號六至編號十、編號一四至編
      號二二所示之褐色錠劑，為第二級毒品甲基安非他命（尚
      含有第三、四級毒品成分，詳參附表二毒品成分欄所載）
      ，及取得如附表二編號一一至編號一三所示之桃紅色（或
      粉紅色）錠劑，為第三級毒品愷他命（尚含有第四級毒品
      假麻黃成分，詳參附表二毒品成分欄所載）。
  ３、依被告上開供述：其販賣者為搖頭丸等語，然本案扣案如
      附表二編號六至編號十、編號一四至編號二二所示之褐色
      （或粉紅色）錠劑，為第二級毒品甲基安非他命（尚含有
      第三、四級毒品成分，詳參附表二毒品成分欄所載），是
      被告主觀上所欲販賣之毒品，與客觀上所販入之毒品不符
      。但搖頭丸為第二級毒品ＭＤＭＡ（亞甲基雙氧甲基安非
      他命或亞甲二氧基甲基安非他命）之俗稱，此為本院基於
      審判職務所已知之事項，甲基安非他命亦為第二級毒品，
      二者都是中樞神經興奮劑，在大腦作用的方式也十分相似
      ，但因為化學結構有些微不同，各自產生的作用也不太一
      樣。是被告所認知之販入第二級毒品ＭＤＭＡ部分，等同
      於其所犯之第二級毒品甲基安非他命，所犯同於所知，故
      被告基於意圖營利而販賣第二級毒品ＭＤＭＡ（即俗稱搖
      頭丸）之犯意，而實際販入第二級毒品甲基安非他命（即
      如附表二編號六至一０、編號一四至二二，尚含有其他第
      三、四級毒品成分）部分，仍應論以販賣第二級毒品罪（
      尚構成其他罪名，詳如理由三、（三）所述）。選任辯護
      人辯護意旨認為：被告從外觀上不知上開藥錠含有第二級
      毒品甲基安非他命成分等語，固屬可採，然其又稱：被告
      上開行為應僅有販入第三級毒品愷他命云云（見本院卷第
      一八０至一八二頁），則明顯忽略被告主觀上認知其販入
      者為第二級毒品ＭＤＭＡ（即俗稱搖頭丸）並欲賣出之犯
      意（至於販入之營利意圖，詳如後述），依上述說明，被
      告仍應論以販賣第二級毒品罪。
  ４、被告於原審審理時雖辯稱：其購買上開毒品係供其與其女
      友自行施用之用，並非要供其販賣予他人之用云云。惟扣
      案之如附表一毒品之數量極鉅（驗鑑前之第三級毒品愷他
      命白色晶體，共計毛重約五百零四點三公克，另含有第二
      級毒品甲基安非他命成分之褐色錠劑與含有第三級毒品愷
      他命成分之桃紅色錠劑，共計一千六百零四顆，而鑑驗後
      之數量，則詳如附表二數量欄所載），與一般施用毒品者
      所購買供自行施用之毒品數量差距甚大，且被告於原審審
      理時，亦供承：其所購買如附表二編號六至二二所示之錠
      劑部分，其每星期施用三、五顆就不得了等語（見原審卷
      第二二五頁正面）。再者，依前述被告於偵查中之供稱：
      警卷第十二頁照片上之搖頭丸是其分裝的，這是其要販賣
      的搖頭丸，同頁照片上之愷他命是其分裝的，這是其要販
      賣的愷他命，電子秤二台是用來秤其要販賣的愷他命，夾
      鏈袋一盒是用來分裝其要販賣的搖頭丸，其要賣的愷他命
      ，搖頭丸都是由其在分裝的等語（見九十七年度偵字第二
      五八０一號偵查卷第十一頁），足見被告取得如附表二所
      示毒品之目的確係為販賣，且我國對於販賣毒品者法律科
      以重刑，販賣第二級毒品罪之法定刑甚至可處以無期徒刑
      ，是以第二、三、四級毒品量微價高，取得不易，販賣者
      多有暴利可圖，苟非意圖販賣營利，一般人焉有可能甘冒
      重度刑責而提供第二、三、四級毒品予他人，再者，被告
      於偵查時供稱：「（搖頭丸一顆賣多少錢？）四百元。我
      買一顆搖頭丸二百元或二百五十元，賣一顆搖頭丸利潤有
      一百五十至二百元。」、「（你販賣愷他命利潤為何？）
      賣一公克愷他命賺一百元至二百元。」等語（見九十七年
      度偵字第二五八０一號偵查卷第十一頁），已明白供稱其
      販賣第二、三級毒品有獲利，被告具有營利之意圖當可認
      定。
  ５、綜上所述，本案事證明確，被告上開所辯，顯與常情有違
      ，應屬事後卸責之詞，不足採信，其所犯如犯罪事實一
      、（二）（即附表一編號七）之犯行，洵堪認定。
三、論罪科刑之理由：
（一）新舊法比較：按毒品危害防制條例第四條第二、三項原規
      定：「製造、運輸、販賣第二級毒品者，處無期徒刑或七
      年以上有期徒刑，得併科新臺幣七百萬元以下罰金。」、
      「製造、運輸、販賣第三級毒品者，處五年以上有期徒刑
      ，得併科新臺幣五百萬元以下罰金。」，經分別修正為：
      「製造、運輸、販賣第二級毒品者，處無期徒刑或七年以
      上有期徒刑，得併科新臺幣一千萬元以下罰金。」、「製
      造、運輸、販賣第三級毒品者，處五年以上有期徒刑，得
      併科新臺幣七百萬元以下罰金。」，經總統於九十八年五
      月二十日公布，依中央法規標準法第十三條規定，自公布
      日起算至第三日起發生效力，故應於九十八年五月二十二
      日生效。是被告行為後，法律已有所變更，應依刑法第二
      條第一項規定比較適用最有利於行為人之法律，經比較上
      述修正前、後之刑罰法律，自以被告行為時即修正前毒品
      危害防制條例第四條第二、三項規定較有利於被告。
（二）核被告就犯罪事實一、（一）所為，均係犯毒品危害防制
      條例第四條第三項之販賣第三級毒品罪。又按所謂販賣行
      為，並不以販入之後復行賣出為要件，祇要以營利為目的
      ，將毒品購入或賣出，有一於此，其犯罪即為完成（最高
      法院六十七年臺上字第二五００號判例、同院八十四年度
      第三次刑事庭會議決議可供參照），故販入毒品而構成販
      賣毒品罪，必須行為人於販入之初即有販賣營利之意圖，
      始足當之。被告基於販賣第二級毒品（當時主觀認知為俗
      稱搖頭丸之ＭＤＭＡ）以營利之犯意，向該真實姓名年籍
      不詳綽號「阿順」之成年男子販入如附表二所示之毒品，
      伺機轉售圖利，是其就犯罪事實一、（二）所為，係犯毒
      品危害防制條例第四條第二項之販賣第二級毒品罪、同條
      第三項之販賣第三級毒品罪及同條第四項販賣第四級毒品
      罪。被告持有第二、三、四級毒品之低度行為，分別為其
      販賣第二、三、四級毒品之高度行為所吸收，不另論罪。
（三）被告基於營利意圖，同時販入如附表二編號一至五所示之
      第三級毒品愷他命白色結晶五大包，與如附表二編號六至
      編號一０、編號一四至編號二二所示之第二級毒品甲基安
      非他命褐色錠劑（尚含有第三、四級毒品成分，詳參附表
      二含有毒品成分欄所載），及如附表二編號一一至編號一
      三所示之第三級毒品愷他命桃紅色錠劑（尚含有第四級毒
      品假麻黃成分），依前述理由二、（二）、３之說明，被
      告基於販賣第二級毒品ＭＤＭＡ（俗稱搖頭丸）之營利意
      圖，而實際販入第二級毒品甲基安非他命（即如附表二編
      號六至一０、編號一四至二二，尚含有其他第三、四級毒
      品成分），依所知同於所犯之法理，應對其論以販賣第二
      級毒品罪。被告基於販賣第二級毒品ＭＤＭＡ（俗稱搖頭
      丸）之營利意圖，而實際販入第三、四級毒品（詳如附表
      二所示），其所犯輕於其所知，應從其所犯之法理，應僅
      對其論以販賣第三、四級毒品罪。
（四）被告於犯罪事實一、（二）所示時地，以一販入之行為，
      同時觸犯販賣第二級毒品罪、販賣第三級毒品及販賣第四
      級毒品罪，屬想像競合犯，應依刑法第五十五條規定，從
      一較重之販賣第二級毒品罪處斷。
（五）公訴人漏未詳酌，而認被告犯罪事實一、（二）所示部分
      ，僅係販賣第三級毒品愷他命罪，漏未論及被告所犯之販
      賣第二、四級毒品罪，尚有未洽。惟因販賣第二、四級毒
      品罪部分與已起訴之販賣第三級毒品罪間，有想像競合犯
      之裁判上一罪關係，依起訴不可分原則，起訴效力及於販
      賣第二、四級毒品罪部分，且經本院於審理時告知上開罪
      名，並經被告、選任辯護人於本院審理時就此部分為辯論
      ，是以保障被告之防禦權，本院自得加以審理。
（六）被告所犯上開六次販賣第三級毒品愷他命〔即犯罪事實一
      、（一）部分〕與一次販賣第二級毒品〔即犯罪事實一、
      （二）部分〕之犯行，犯意各別，行為互殊，應予分論併
      罰。
（七）原審以被告之罪證明確，予以論罪科刑，固非無見，惟(1)
      原審認被告就犯罪事實一、（一）（即附表一編號一至六
      ）所示之六次部分，業於檢察官訊問及原審羈押訊問時，
      均自白販賣第三級毒品愷他命云云（見原審判決第四頁第
      六至九行）。然依前述理由二、（一）、４之說明，難認
      被告於偵查中及原審羈押訊時，就附表一編號三以外其他
      五次部分有自白，原審此部分理由有未依案內證據認定之
      違誤。(2)販賣毒品罪，以行為人有營利之意圖為必要，故
      行為人有無此項犯罪之目的條件，自應於事實欄內為詳實
      之記載，然後於理由內說明其憑以認定之證據，始稱適法
      。原判決雖於犯罪事實一、（一）記載：被告基於意圖營
      利而販賣第三級毒品愷他命之犯意，而於如原判決犯罪事
      實所載時、地，販賣第三級毒品愷他命予證人陳威宇、黃
      政達合計六次等情，然其於理由並未說明認定之依據及理
      由，堪認被告為上開行為確具有營利之意圖，難謂無理由
      欠備之違誤，原審遽行判決，尚有未合。(3)按「刑事訴訟
      法第三百條所規定，有罪之判決，得就起訴之犯罪事實，
      變更檢察官所引應適用之法條者，係指法院在事實同一之
      範圍內，不變更起訴之犯罪事實；亦即在不擴張及減縮原
      訴之原則下，於不妨害基本社會事實同一之範圍內，始得
      自由認定事實，適用法律。本件原判決竟說明應擴張起訴
      範圍併予審理，並變更起訴法條，自屬於法有違。」，此
      有最高法院九十五年度臺上字第三八０二號判決可按（另
      同院九十二年度臺上字第四０三一號、九十二年度臺上字
      第一八四一號、九十一年度臺上字第一０三二號、八十八
      年度臺上字第五五九一號、八十年度臺上字第二０七三號
      判決要旨亦可供參照）。原審判決認為：被告就犯罪事實
      一、（二）部分所犯毒品危害防制條例第四條第二項販賣
      第二級毒品罪，起訴書雖僅起訴販賣第三級毒品罪，並認
      起訴之基本社會事實相同，依刑事訴訟法第三百條之規定
      ，變更起訴法條為毒品危害防制條例第四條第二項販賣第
      二級毒品罪云云（見原審判決第七頁）。然依上開最高法
      院判決意旨，變更起訴法條與擴張、減縮原訴犯罪事實，
      係屬不同之概念，二者之間不得併存，原審就販賣第二級
      毒品與販賣第三級毒品，此不同之法律規範及科刑罪名，
      何以可以認定基本犯罪事實同一，未予敘明，且就有想像
      競合犯之裁判上一罪關係，依起訴不可分原則，起訴效力
      及於販賣第二、四級毒品罪部分，為何又可變更起訴法條
      ，將二者併存適用，其理由說明核與前述法理牴觸，自有
      未合。(4)毒品危害防制條例第四條第二、三項業已修正施
      行，原審未予比較適用新舊法，亦有未合。(5)就犯罪事實
      一、（二）所示部分，如前述理由二、（二）、１所述，
      被告於偵查時即供述扣案之電子磅秤二臺及夾鏈袋一盒，
      亦有作為販入搖頭丸之用，是上開物品為被告所有供販入
      第二級毒品之用，原審未於附表一編號七部分予以宣告沒
      收，與法有違。(6)販賣第三級毒品之沒收，因毒品危害防
      制條例並無特別規定，應回歸刑法之適用，依刑法第三十
      八條第一項第一款之規定沒收之（最高法院九十五年度臺
      上字第五二五二號判決意旨參照），原審判決就第三級毒
      品愷他命，仍依毒品危害防制條例第十八條宣告沒收銷燬
      之，亦有不當。綜上，被告上訴意旨請求就犯罪事實一、
      （二）部分為無罪判決或論以販賣第三級毒品罪云云，難
      以採信，理由詳如前述；又就犯罪事實一、（一）部分，
      請求適用修正後毒品危害防制條例第十七條第二項之規定
      ：「犯第四條至第八條之罪於偵查及審判中均自白者，減
      輕其刑。」，然該條係規定，於偵查及審判中均自白者，
      始有應減輕其刑之適用，而依前述理由一、（一）、４之
      說明，被告於偵查中僅有就附表一編號三部分為自白，其
      他五次部分均未曾自白，且其於原審審理時即否認有附表
      一所示之六次販賣第三級毒品之犯行，並於本院審理時雖
      供述有為如附表一所示之客觀事實，但仍否認有營利之意
      圖（見本院卷第一七四頁背面），是以被告附表一編號三
      部分雖於偵查中自白，但於法院審理時亦未自白，而其他
      五次部分，被告於偵查及審理中均未自白，故其此部分辯
      稱亦不可採。被告上訴雖均無理由，惟原審判決既有上開
      可議之處，即屬無可維持，自應由本院全部予以撤銷改判
      。
（八）爰審酌被告正值青年，高中畢業，係因貪圖不法之利益，
      一時失慮，致犯本罪，其犯罪手段雖屬平和，但所為嚴重
      損害國本，其販賣毒品時間非屬長期，每次販賣第三級毒
      品愷他命予證人陳威宇、黃政達之數量均非屬鉅量，每次
      犯罪所得為一千五百至三千八百元不等（詳如附表一編號
      一至編號六所示），又其販賣如附表二所示之第二、三、
      四級毒品之數量非屬少量，但尚未及販出前，即為警查扣
      ，致該部分犯行實際上並未有犯罪所得，及被告於為本案
      犯罪前，並無足以構成累犯之犯罪紀錄，此有臺灣高等法
      院被告前案紀錄表一份在卷可按，是其素行尚可等一切情
      狀，各量處如主文（含附表一宣告刑欄）所示之刑，並定
      其應執行之刑。
（九）有關沒收部分：
  １、扣案之如附表二編號六至編號一０所示之第二級毒品甲基
      安非他命（尚含有第三、四級毒品成分，詳參附表二含有
      毒品成分欄所載，應整體視為第二級毒品）均為毒品，應
      分別依毒品危害防制條例第十八條第一項規定，予以宣告
      沒收銷燬之。
  ２、如附表二編號一至編號五所示之第三級毒品愷他命與編號
      一一至編號一三所示之第三級毒品愷他命（尚含有第四級
      毒品假麻黃成分，應整體視為第三級毒品），因毒品危害
      防制條例就其之沒收並無特別規定，應回歸刑法之適用，
      依刑法第三十八條第一項第一款之規定沒收之。
  ３、扣案門號0000000000號行動電話手機一支（含
      ＳＩＭ卡一枚），係供被告犯如犯罪事實一、（一）所示
      販賣第三級毒品之用，扣案門號0000000000號
      行動電話手機一支（含ＳＩＭ卡一枚），係供被告犯如犯
      罪事實一、（二）所示販賣第二級毒品之用，扣案之電子
      磅秤二臺，夾鏈袋一盒，係供被告犯如犯罪事實一、（一
      ）、（二）所示販賣第二、三級毒品之用，又上開扣案物
      品且均係被告所有等情，業據被告於檢察官訊問時及原審
      羈押訊問時供承在卷，應依毒品危害防制條例第十九條第
      一項規定，予以宣告沒收（各罪之沒收情形，詳如附表一
      宣告刑欄所示）。
  ４、未扣案之被告販賣第三級毒品愷他命之犯罪所得共計一萬
      六千九百元（各次詳如附表一編號一至編號六之犯罪所得
      欄所載），應依毒品危害防制條例第十九條第一項規定，
      予以宣告沒收，如全部或一部不能沒收時，以其財產抵償
      之。
  ５、至門號0000000000號行動電話手機（含ＳＩＭ
      卡一枚），被告堅詞否認該支行動電話手機為其所有，卷
      內亦無證據足認該支行動電話手機（含ＳＩＭ卡一枚）確
      有被告所有，該行動電話手機（含ＳＩＭ卡一枚）經核亦
      非屬違禁物，自不得予以宣告沒收。另門號000000
      0000號、0000000000號行動電話手機各一
      支（各含ＳＩＭ卡一枚）以外之扣案之其餘八支行動電話
      手機（各含ＳＩＭ卡一枚），並未據被告持以犯本案之罪
      所用，該等扣案物品經核亦非屬違禁物，自不得予以宣告
      沒收。
四、證人黃政達於原審審理時，故意為上開虛偽之結述，因而涉
    有偽證罪嫌部分，應由檢察官依法偵查，附予敘明。
據上論斷，應依刑事訴訟法第三百六十九條第一項前段、第三百
六十四條、第二百九十九條第一項前段，毒品危害防制條例第四
條第二項、第三項（以上為修正前）、第四項、第十八條第一項
前段、第十九條第一項，刑法第二條第一項、第十一條、第五十
五條、第五十一條第五款、第三十八條第一項前段，判決如主文
。
本案經檢察官甲○○到庭執行職務。
中    華    民    國    98    年    12    月    31    日
            刑事第十二庭  審判長法  官  康  應  龍
                                法  官  黃  家  慧
                                法  官  楊  真  明
上列正本證明與原本無異。
如不服本判決應於收受送達後十日內向本院提出上訴書狀，其未
敘述上訴理由者，並得於提起上訴後十日內向本院補提理由書（
均須按他造當事人之人數附繕本）「切勿逕送上級法院」。
                              書記官  李  淑  芬
中    華    民    國    98    年    12    月    31    日
附表一：
 ┌──┬───┬──┬────┬───────────┬──┬─────┐
 │編號│買受人│時間│  地點  │    販賣或販入過程    │犯罪│  宣告刑  │
 │    │      │    │        │                      │所得│          │
 ├──┼───┼──┼────┼───────────┼──┼─────┤
 │ 一 │陳威宇│九十│臺中市原│陳威宇以渠使用之門號：│現金│處有期徒刑│
 │    │      │七年│子街與成│0000000000號│新臺│伍年貳月，│
 │    │      │八月│功路交叉│行動電話，與乙○○使用│幣（│扣案之門號│
 │    │      │間某│路口之萬│之門號：0000000│下同│０九二七０│
 │    │      │日  │安藥局前│二八四號、０九二七０九│）二│九０五一三│
 │    │      │    │        │０五一三號行動電話聯絡│千六│號行動電話│
 │    │      │    │        │。雙方約定購買之毒品、│百元│手機壹支（│
 │    │      │    │        │數量及交易地點後，楊水│    │含ＳＩＭ卡│
 │    │      │    │        │富乃步行前往約定地點交│    │壹枚）、電│
 │    │      │    │        │易。雙方見面後，即由陳│    │子磅秤貳臺│
 │    │      │    │        │威宇將現金二千六百元交│    │及夾鏈袋壹│
 │    │      │    │        │付予乙○○，旋由乙○○│    │盒，均沒收│
 │    │      │    │        │將第三級毒品愷他命十公│    │，未扣案之│
 │    │      │    │        │克，交付予陳威宇，完成│    │犯罪所得現│
 │    │      │    │        │交易。                │    │金新臺幣貳│
 │    │      │    │        │                      │    │仟陸佰元沒│
 │    │      │    │        │                      │    │收，如全部│
 │    │      │    │        │                      │    │或一部不能│
 │    │      │    │        │                      │    │沒收時，以│
 │    │      │    │        │                      │    │其財產抵償│
 │    │      │    │        │                      │    │之。      │
 ├──┼───┼──┼────┼───────────┼──┼─────┤
 │ 二 │同上  │九十│同上    │陳威宇以其使用之門號：│現金│處有期徒刑│
 │    │      │七年│        │0000000000號│三千│伍年月，│
 │    │      │九月│        │行動電話，與乙○○使用│八百│扣案之門號│
 │    │      │底某│        │之門號：0000000│元  │０九二七０│
 │    │      │日  │        │二八四號、０九二七０九│    │九０五一三│
 │    │      │    │        │０五一三號行動電話聯絡│    │號行動電話│
 │    │      │    │        │。雙方約定購買之毒品、│    │手機壹支（│
 │    │      │    │        │數量及交易地點後，楊水│    │含ＳＩＭ卡│
 │    │      │    │        │富乃步行前往約定地點交│    │壹枚）、電│
 │    │      │    │        │易。雙方見面後，即由陳│    │子磅秤貳臺│
 │    │      │    │        │威宇將現金三千八百元交│    │及夾鏈袋壹│
 │    │      │    │        │付予乙○○，旋由乙○○│    │盒，均沒收│
 │    │      │    │        │將第三級毒品愷他命十公│    │，未扣案之│
 │    │      │    │        │克，交付予陳威宇，完成│    │犯罪所得現│
 │    │      │    │        │交易。                │    │金新臺幣│
 │    │      │    │        │                      │    │仟捌佰元沒│
 │    │      │    │        │                      │    │收，如全部│
 │    │      │    │        │                      │    │或一部不能│
 │    │      │    │        │                      │    │沒收時，以│
 │    │      │    │        │                      │    │其財產抵償│
 │    │      │    │        │                      │    │之。      │
 ├──┼───┼──┼────┼───────────┼──┼─────┤
 │ 三 │黃政達│九十│臺中市中│黃政達（綽號：小高）以│現金│處有期徒刑│
 │    │      │七年│華路與民│其使用之門號：０九三二│一千│伍年貳月，│
 │    │      │九月│生路口附│七七九三四四號行動電話│五百│扣案之門號│
 │    │      │初某│近      │，與乙○○使用之門號：│元  │０九二七０│
 │    │      │日  │        │0000000000號│    │九０五一三│
 │    │      │    │        │行動電話聯絡。雙方約定│    │號行動電話│
 │    │      │    │        │購買之毒品、數量及交易│    │手機壹支（│
 │    │      │    │        │地點後，乙○○乃駕駛車│    │含ＳＩＭ卡│
 │    │      │    │        │牌號碼不詳之汽車前往左│    │壹枚）、電│
 │    │      │    │        │列約定地點交易。雙方見│    │子磅秤貳臺│
 │    │      │    │        │面後，即由黃政達將現金│    │及夾鏈袋壹│
 │    │      │    │        │一千五百元交付予乙○○│    │盒，均沒收│
 │    │      │    │        │，旋由乙○○將第三級毒│    │，未扣案之│
 │    │      │    │        │品愷他命五公克，交付予│    │犯罪所得現│
 │    │      │    │        │黃政達，完成交易。    │    │金新臺幣壹│
 │    │      │    │        │                      │    │仟伍佰元沒│
 │    │      │    │        │                      │    │收，如全部│
 │    │      │    │        │                      │    │或一部不能│
 │    │      │    │        │                      │    │沒收時，以│
 │    │      │    │        │                      │    │其財產抵償│
 │    │      │    │        │                      │    │之。      │
 ├──┼───┼──┼────┼───────────┼──┼─────┤
 │ 四 │同上  │九十│臺中市惠│黃政達以其使用之門號：│現金│處有期徒刑│
 │    │      │七年│中路附近│0000000000號│三千│伍年月，│
 │    │      │九月│蘭夏汽車│行動電話，與乙○○使用│元  │扣案之門號│
 │    │      │中旬│旅館    │之門號：0000000│    │０九二七０│
 │    │      │某日│        │五一三號行動電話聯絡。│    │九０五一三│
 │    │      │    │        │雙方約定購買之毒品、數│    │號行動電話│
 │    │      │    │        │量及交易地點後，乙○○│    │手機壹支（│
 │    │      │    │        │乃駕駛車牌號碼不詳之汽│    │含ＳＩＭ卡│
 │    │      │    │        │車前往左列約定地點交易│    │壹枚）、電│
 │    │      │    │        │。雙方見面後，即由黃政│    │子磅秤貳臺│
 │    │      │    │        │達將現金三千元交付予楊│    │及夾鏈袋壹│
 │    │      │    │        │水富，旋由乙○○將第三│    │盒，均沒收│
 │    │      │    │        │級毒品愷他命十公克，交│    │，未扣案之│
 │    │      │    │        │付予黃政達，完成交易。│    │犯罪所得現│
 │    │      │    │        │                      │    │金新臺幣│
 │    │      │    │        │                      │    │仟元沒收，│
 │    │      │    │        │                      │    │如全部或一│
 │    │      │    │        │                      │    │部不能沒收│
 │    │      │    │        │                      │    │時，以其財│
 │    │      │    │        │                      │    │產抵償之。│
 ├──┼───┼──┼────┼───────────┼──┼─────┤
 │ 五 │同上  │九十│臺中市南│同上方式、毒品種類及數│同上│同上      │
 │    │      │七年│屯區大進│量。                  │    │          │
 │    │      │九月│街與大墩│                      │    │          │
 │    │      │中旬│十一街路│                      │    │          │
 │    │      │某日│口附近  │                      │    │          │
 ├──┼───┼──┼────┼───────────┼──┼─────┤
 │ 六 │同上  │九十│臺中市南│同上方式、毒品種類及數│同上│同上      │
 │    │      │七年│屯區向上│量。                  │    │          │
 │    │      │十月│南路一段│                      │    │          │
 │    │      │初某│三０五號│                      │    │          │
 │    │      │日  │十四樓住│                      │    │          │
 │    │      │    │處      │                      │    │          │
 ├──┼───┼──┼────┼───────────┼──┼─────┤
 │ 七 │乙○○│九十│臺中市文│綽號「阿順」之成年男子│無  │處有期徒刑│
 │    │      │七年│心路與向│以ＳＫＹＰＥ網路電話與│    │柒年月，│
 │    │      │十月│上南路口│乙○○使用之門號：０九│    │扣案之如附│
 │    │      │二十│        │00000000號行動│    │表二所示之│
 │    │      │九日│        │電話聯絡。雙方約定購買│    │第二級毒品│
 │    │      │凌晨│        │之毒品、數量及交易地點│    │均沒收銷燬│
 │    │      │二時│        │後，乙○○即前往約定地│    │之、第三級│
 │    │      │許  │        │點交易。雙方見面後，即│    │毒品均沒收│
 │    │      │    │        │由乙○○將現金十八萬元│    │，扣案之門│
 │    │      │    │        │、十五萬元交付予綽號「│    │號０九八三│
 │    │      │    │        │阿順」之成年男子，旋由│    │０二七七九│
 │    │      │    │        │綽號「阿順」之成年男子│    │五號行動電│
 │    │      │    │        │將附表二所示之毒品，交│    │話手機壹支│
 │    │      │    │        │付予乙○○。乙○○販入│    │（含ＳＩＭ│
 │    │      │    │        │後，隨將該等毒品攜回其│    │卡壹枚）、│
 │    │      │    │        │臺中市南屯區○○○路一│    │電子磅秤貳│
 │    │      │    │        │段三０五號十四樓住處，│    │臺及夾鏈袋│
 │    │      │    │        │欲分裝該等毒品，再伺機│    │壹盒，均沒│
 │    │      │    │        │販出牟利。在其未及販出│    │收。      │
 │    │      │    │        │前，即為警於九十七年十│    │          │
 │    │      │    │        │月三十一日晚上六時二十│    │          │
 │    │      │    │        │分許，持本院核發之搜索│    │          │
 │    │      │    │        │票，在上址查獲乙○○，│    │          │
 │    │      │    │        │並扣得如附表二所示毒品│    │          │
 │    │      │    │        │。                    │    │          │
 └──┴───┴──┴────┴───────────┴──┴─────┘
附表二：
┌─┬────┬──┬──────────────┬───────┬─────┬──────┐
│編│檢體編號│毒品│       毒  品  成  分       │     數量     │檢驗單位及│卷證出處    │
│號│（毒品編│型態│                            │              │函文字號  │            │
│  │號）    │    │                            │              │          │            │
├─┼────┼──┼──────────────┼───────┼─────┼──────┤
│一│B0000000│白色│第三級毒品愷他命（Ketamine）│一包（驗餘淨重│行政院衛生│原審卷，第  │
│  │（B1）  │結晶│                            │98.4285公克） │署草屯療養│152-155頁   │
│  │        │    │                            │              │院草寮鑑字│            │
│  │        │    │                            │              │第00000000│            │
│  │        │    │                            │              │34號鑑定書│            │
├─┼────┼──┼──────────────┼───────┼─────┼──────┤
│二│B0000000│白色│第三級毒品愷他命（Ketamine）│一包（驗餘淨重│行政院衛生│原審卷，第  │
│  │（B2）  │結晶│                            │99.5925公克） │署草屯療養│152-155頁   │
│  │        │    │                            │              │院草寮鑑字│            │
│  │        │    │                            │              │第00000000│            │
│  │        │    │                            │              │34號鑑定書│            │
├─┼────┼──┼──────────────┼───────┼─────┼──────┤
│三│B0000000│白色│第三級毒品愷他命（Ketamine）│一包（驗餘淨重│行政院衛生│原審卷，第  │
│  │（B3）  │結晶│                            │99.7759公克） │署草屯療養│152-155頁   │
│  │        │    │                            │              │院草寮鑑字│            │
│  │        │    │                            │              │第00000000│            │
│  │        │    │                            │              │34號鑑定書│            │
├─┼────┼──┼──────────────┼───────┼─────┼──────┤
│四│（B4）  │白色│第三級毒品愷他命（Ketamine）│一包（驗餘淨重│內政部警政│臺灣臺中地方│
│  │        │結晶│                            │99.75 公克）  │署刑事警察│法院檢察署97│
│  │        │    │                            │              │局97年12月│年度偵字第  │
│  │        │    │                            │              │17日刑鑑  │25801號卷， │
│  │        │    │                            │              │字第0970  │第41頁      │
│  │        │    │                            │              │171478號鑑│            │
│  │        │    │                            │              │定書      │            │
├─┼────┼──┼──────────────┼───────┼─────┼──────┤
│五│B0000000│白色│第三級毒品愷他命（Ketamine）│一包（驗餘淨重│行政院衛生│原審卷，第  │
│  │（B5）  │結晶│                            │98.3060公克） │署草屯療養│152-155頁   │
│  │        │    │                            │              │院草寮鑑字│            │
│  │        │    │                            │              │第00000000│            │
│  │        │    │                            │              │34號鑑定書│            │
├─┼────┼──┼──────────────┼───────┼─────┼──────┤
│六│B0000000│褐色│1.行政院衛生署草屯療養院草寮│一包（原經行政│1.行政院衛│1.原審卷，第│
│  │        │錠劑│  鑑字第0980500034號鑑定書，│院衛生署草屯療│  生署草屯│  152-155頁 │
│  │        │    │  檢驗出含有：              │養院驗餘101 顆│  療養院草│            │
│  │        │    │  第二級毒品甲基安非他命（  │，淨重31.6452 │  寮鑑字第│2.原審卷，第│
│  │        │    │  Methamphetamine）、第三級 │公克，後經法務│  00000000│  192-193頁 │
│  │        │    │  毒品愷他命（Ketamine）、第│部法醫研究所再│  34號鑑定│            │
│  │        │    │  四級毒品安定（Diazepam）  │取其中一顆檢驗│  書      │            │
│  │        │    │                            │，剩100顆）   │          │            │
│  │        │    │2.法務部法醫研究所98年7月8日│              │2.法務部法│            │
│  │        │    │  法醫毒字第0980003063號函，│              │  醫研究所│            │
│  │        │    │  檢驗出含有：              │              │  98年7月8│            │
│  │        │    │  第二級毒品甲基安非他命    │              │  日法醫毒│            │
│  │        │    │  （Methamphetamine）、第三 │              │  字第0980│            │
│  │        │    │  級毒品愷他命（Ketamine）、│              │  003063號│            │
│  │        │    │  第三級毒品硝甲西泮（硝甲氮│              │  函      │            │
│  │        │    │  平、Nimetazepam）、第四級 │              │          │            │
│  │        │    │  毒品安定（Diazepam）、第四│              │          │            │
│  │        │    │  級毒品假麻黃              │              │          │            │
│  │        │    │  （Pseudoephedrine）       │              │          │            │
│  │        │    │                            │              │          │            │
├─┼────┼──┼──────────────┼───────┼─────┼──────┤
│七│B0000000│褐色│1.行政院衛生署草屯療養院草寮│一包（原經行政│1.行政院衛│1.原審卷，第│
│  │        │錠劑│  鑑字第0980500034號鑑定書，│院衛生署草屯療│  生署草屯│  152-155頁 │
│  │        │    │  檢驗出含有：              │養院驗餘102 顆│  療養院草│            │
│  │        │    │  第二級毒品甲基安非他命（  │，淨重31.6630 │  寮鑑字第│2.原審卷，第│
│  │        │    │  Methamphetamine）、第三級 │公克，後經法務│  00000000│  192-193頁 │
│  │        │    │  毒品愷他命（Ketamine）、第│部法醫研究所再│  34號鑑定│            │
│  │        │    │  四級毒品安定（Diazepam）  │取其中一顆檢驗│  書      │            │
│  │        │    │                            │，剩101顆）   │          │            │
│  │        │    │2.法務部法醫研究所98年7月8日│              │2.法務部法│            │
│  │        │    │  法醫毒字第0980003063號函，│              │  醫研究所│            │
│  │        │    │  檢驗出含有：              │              │  98年7月8│            │
│  │        │    │  第二級毒品甲基安非他命    │              │  日法醫毒│            │
│  │        │    │  （Methamphetamine）、第三 │              │  字第0980│            │
│  │        │    │  級毒品愷他命（Ketamine）、│              │  003063號│            │
│  │        │    │  第三級毒品硝甲西泮（硝甲氮│              │  函      │            │
│  │        │    │  平、Nimetazepam）、第四級 │              │          │            │
│  │        │    │  毒品安定（Diazepam）、第四│              │          │            │
│  │        │    │  級毒品假麻黃              │              │          │            │
│  │        │    │  （Pseudoephedrine）       │              │          │            │
│  │        │    │                            │              │          │            │
├─┼────┼──┼──────────────┼───────┼─────┼──────┤
│八│B0000000│褐色│1.行政院衛生署草屯療養院草寮│一包（原經行政│1.行政院衛│1.原審卷，第│
│  │        │錠劑│  鑑字第0980500034號鑑定書，│院衛生署草屯療│  生署草屯│  152-155頁 │
│  │        │    │  檢驗出含有：              │養院驗餘100 顆│  療養院草│            │
│  │        │    │  第二級毒品甲基安非他命（  │，淨重30.7480 │  寮鑑字第│2.原審卷，第│
│  │        │    │  Methamphetamine）、第三級 │公克，後經法務│  00000000│  192-193頁 │
│  │        │    │  毒品愷他命（Ketamine）、第│部法醫研究所再│  34號鑑定│            │
│  │        │    │  四級毒品安定（Diazepam）  │取其中一顆檢驗│  書      │            │
│  │        │    │                            │，剩99顆）    │          │            │
│  │        │    │2.法務部法醫研究所98年7月8日│              │2.法務部法│            │
│  │        │    │  法醫毒字第0980003063號函，│              │  醫研究所│            │
│  │        │    │  檢驗出含有：              │              │  98年7月8│            │
│  │        │    │  第二級毒品甲基安非他命    │              │  日法醫毒│            │
│  │        │    │  （Methamphetamine）、第三 │              │  字第0980│            │
│  │        │    │  級毒品愷他命（Ketamine）、│              │  003063號│            │
│  │        │    │  第三級毒品硝甲西泮（硝甲氮│              │  函      │            │
│  │        │    │  平、Nimetazepam）、第四級 │              │          │            │
│  │        │    │  毒品安定（Diazepam）、第四│              │          │            │
│  │        │    │  級毒品假麻黃              │              │          │            │
│  │        │    │  （Pseudoephedrine）       │              │          │            │
│  │        │    │                            │              │          │            │
├─┼────┼──┼──────────────┼───────┼─────┼──────┤
│九│B0000000│褐色│1.行政院衛生署草屯療養院草寮│一包（原經行政│1.行政院衛│1.原審卷，第│
│  │        │錠劑│  鑑字第0980500034號鑑定書，│院衛生署草屯療│  生署草屯│  152-155頁 │
│  │        │    │  檢驗出含有：              │養院驗餘104 顆│  療養院草│            │
│  │        │    │  第二級毒品甲基安非他命（  │，淨重32.0837 │  寮鑑字第│2.原審卷，第│
│  │        │    │  Methamphetamine）、第三級 │公克，後經法務│  00000000│  192-193頁 │
│  │        │    │  毒品愷他命（Ketamine）、第│部法醫研究所再│  34號鑑定│            │
│  │        │    │  四級毒品安定（Diazepam）  │取其中一顆檢驗│  書      │            │
│  │        │    │                            │，剩103顆）   │          │            │
│  │        │    │2.法務部法醫研究所98年7月8日│              │2.法務部法│            │
│  │        │    │  法醫毒字第0980003063號函，│              │  醫研究所│            │
│  │        │    │  檢驗出含有：              │              │  98年7月8│            │
│  │        │    │  第二級毒品甲基安非他命    │              │  日法醫毒│            │
│  │        │    │  （Methamphetamine）、第三 │              │  字第0980│            │
│  │        │    │  級毒品愷他命（Ketamine）、│              │  003063號│            │
│  │        │    │  第三級毒品硝甲西泮（硝甲氮│              │  函      │            │
│  │        │    │  平、Nimetazepam）、第四級 │              │          │            │
│  │        │    │  毒品安定（Diazepam）、第四│              │          │            │
│  │        │    │  級毒品假麻黃              │              │          │            │
│  │        │    │  （Pseudoephedrine）       │              │          │            │
│  │        │    │                            │              │          │            │
├─┼────┼──┼──────────────┼───────┼─────┼──────┤
│十│B0000000│褐色│1.行政院衛生署草屯療養院草寮│一包（原經行政│1.行政院衛│1.原審卷，第│
│  │        │錠劑│  鑑字第0980500034號鑑定書，│院衛生署草屯療│  生署草屯│  152-155頁 │
│  │        │    │  檢驗出含有：              │養院驗餘99顆，│  療養院草│            │
│  │        │    │  第二級毒品甲基安非他命（  │淨重30.8896 公│  寮鑑字第│2.原審卷，第│
│  │        │    │  Methamphetamine）、第三級 │克，後經法務部│  00000000│  192-193頁 │
│  │        │    │  毒品愷他命（Ketamine）、第│法醫研究所取其│  34號鑑定│            │
│  │        │    │  四級毒品安定（Diazepam）  │中一顆檢驗，剩│  書      │            │
│  │        │    │                            │98顆）        │          │            │
│  │        │    │2.法務部法醫研究所98年7月8日│              │2.法務部法│            │
│  │        │    │  法醫毒字第0980003063號函，│              │  醫研究所│            │
│  │        │    │  檢驗出含有：              │              │  98年7月8│            │
│  │        │    │  第二級毒品甲基安非他命    │              │  日法醫毒│            │
│  │        │    │  （Methamphetamine）、第三 │              │  字第0980│            │
│  │        │    │  級毒品愷他命（Ketamine）、│              │  003063號│            │
│  │        │    │  第三級毒品硝甲西泮（硝甲氮│              │  函      │            │
│  │        │    │  平、Nimetazepam）、第四級 │              │          │            │
│  │        │    │  毒品安定（Diazepam）、第四│              │          │            │
│  │        │    │  級毒品假麻黃              │              │          │            │
│  │        │    │  （Pseudoephedrine）       │              │          │            │
│  │        │    │                            │              │          │            │
├─┼────┼──┼──────────────┼───────┼─────┼──────┤
│十│B0000000│桃紅│1.行政院衛生署草屯療養院草寮│一包（原經行政│1.行政院衛│1.原審卷，第│
│一│        │色錠│  鑑字第0980500034號鑑定書，│院衛生署草屯療│  生署草屯│  152-155頁 │
│  │        │劑  │  檢驗出含有：              │養院驗餘99顆，│  療養院草│            │
│  │        │    │  第三級毒品愷他命（Ketamine│淨重29.8608 公│  寮鑑字第│2.原審卷，第│
│  │        │    │  ）                        │克，後經法務部│  00000000│  192-193頁 │
│  │        │    │                            │法醫研究所再取│  34號鑑定│            │
│  │        │    │2.法務部法醫研究所98年7月8日│其中一顆檢驗，│  書      │            │
│  │        │    │  法醫毒字第0980003063號函，│剩98顆）      │          │            │
│  │        │    │  檢驗出含有：              │              │2.法務部法│            │
│  │        │    │  第三級毒品愷他命（Ketamine│              │  醫研究所│            │
│  │        │    │  ）、第四級毒品假麻黃      │              │  98年7月8│            │
│  │        │    │  （Pseudoephedrine）       │              │  日法醫毒│            │
│  │        │    │                            │              │  字第0980│            │
│  │        │    │                            │              │  003063號│            │
│  │        │    │                            │              │  函      │            │
│  │        │    │                            │              │          │            │
├─┼────┼──┼──────────────┼───────┼─────┼──────┤
│十│B0000000│桃紅│1.行政院衛生署草屯療養院草寮│一包（原經行政│1.行政院衛│1.原審卷，第│
│二│        │色錠│  鑑字第0980500034號鑑定書，│院衛生署草屯療│  生署草屯│  152-155頁 │
│  │        │劑  │  檢驗出含有：              │養院驗餘46顆，│  療養院草│            │
│  │        │    │  第三級毒品愷他命（Ketamine│淨重13.6822公 │  寮鑑字第│2.原審卷，第│
│  │        │    │  ）                        │克，後經法務部│  00000000│  192-193頁 │
│  │        │    │                            │法醫研究所再取│  34號鑑定│            │
│  │        │    │2.法務部法醫研究所98年7月8日│其中一顆檢驗，│  書      │            │
│  │        │    │  法醫毒字第0980003063號函，│剩45顆）      │          │            │
│  │        │    │  檢驗出含有：              │              │2.法務部法│            │
│  │        │    │  第三級毒品愷他命（Ketamine│              │  醫研究所│            │
│  │        │    │  ）、第四級毒品假麻黃      │              │  98年7月8│            │
│  │        │    │  （Pseudoephedrine）       │              │  日法醫毒│            │
│  │        │    │                            │              │  字第0980│            │
│  │        │    │                            │              │  003063號│            │
│  │        │    │                            │              │  函      │            │
│  │        │    │                            │              │          │            │
├─┼────┼──┼──────────────┼───────┼─────┼──────┤
│十│B0000000│桃紅│1.行政院衛生署草屯療養院草寮│一包（原經行政│1.行政院衛│1.原審卷，第│
│三│        │色錠│  鑑字第0980500034號鑑定書，│院衛生署草屯療│  生署草屯│  152-155頁 │
│  │        │劑  │  檢驗出含有：              │養院驗餘97顆，│  療養院草│            │
│  │        │    │  第三級毒品愷他命（Ketamine│淨重30.1626 公│  寮鑑字第│2.原審卷，第│
│  │        │    │  ）                        │克，後經法務部│  00000000│  192-193頁 │
│  │        │    │                            │法醫研究所再取│  34號鑑定│            │
│  │        │    │2.法務部法醫研究所98年7月8日│其中一顆檢驗，│  書      │            │
│  │        │    │  法醫毒字第0980003063號函，│剩96顆）      │          │            │
│  │        │    │  檢驗出含有：              │              │2.法務部法│            │
│  │        │    │  第三級毒品愷他命（Ketamine│              │  醫研究所│            │
│  │        │    │  ）、第四級毒品假麻黃      │              │  98年7月8│            │
│  │        │    │  （Pseudoephedrine）       │              │  日法醫毒│            │
│  │        │    │                            │              │  字第0980│            │
│  │        │    │                            │              │  003063號│            │
│  │        │    │                            │              │  函      │            │
│  │        │    │                            │              │          │            │
├─┼────┼──┼──────────────┼───────┼─────┼──────┤
│十│B0000000│褐色│1.行政院衛生署草屯療養院草寮│一包（原經行政│1.行政院衛│1.原審卷，第│
│四│        │錠劑│  鑑字第0980500034號鑑定書，│院衛生署草屯療│  生署草屯│  152-155頁 │
│  │        │    │  檢驗出含有：              │養院驗餘57顆，│  療養院草│            │
│  │        │    │  第二級毒品甲基安非他命（  │淨重16.5873 公│  寮鑑字第│2.原審卷，第│
│  │        │    │  Methamphetamine）、第三級 │克，後經法務部│  00000000│  192-193頁 │
│  │        │    │  毒品愷他命（Ketamine）、第│法醫研究所再取│  34號鑑定│            │
│  │        │    │  四級毒品安定（Diazepam）、│其中一顆檢驗，│  書      │            │
│  │        │    │  第四級毒品巴比妥（Barbital│剩56顆）      │          │            │
│  │        │    │  ）                        │              │2.法務部法│            │
│  │        │    │                            │              │  醫研究所│            │
│  │        │    │2.法務部法醫研究所98年7月8日│              │  98年7月8│            │
│  │        │    │  法醫毒字第0980003063號函，│              │  日法醫毒│            │
│  │        │    │  檢驗出含有：              │              │  字第0980│            │
│  │        │    │  第二級毒品甲基安非他命    │              │  003063號│            │
│  │        │    │  （Methamphetamine）、第三 │              │  函      │            │
│  │        │    │  級毒品硝甲西泮（硝甲氮平、│              │          │            │
│  │        │    │  Nimetazepam）、第三級毒品 │              │          │            │
│  │        │    │  愷他命（Ketamine）、第四級│              │          │            │
│  │        │    │  毒品安定（Diazepam）、第四│              │          │            │
│  │        │    │  級毒品假麻黃              │              │          │            │
│  │        │    │  （Pseudoephedrine）、第四 │              │          │            │
│  │        │    │  級毒品咪達唑他（咪氟唑侖、│              │          │            │
│  │        │    │  Midazolam）               │              │          │            │
│  │        │    │                            │              │          │            │
├─┼────┼──┼──────────────┼───────┼─────┼──────┤
│十│B0000000│褐色│1.行政院衛生署草屯療養院草寮│一包（原經行政│1.行政院衛│1.原審卷，第│
│五│        │錠劑│  鑑字第0980500034號鑑定書，│院衛生署草屯療│  生署草屯│  152-155頁 │
│  │        │    │  檢驗出含有：              │養院驗餘108 顆│  療養院草│            │
│  │        │    │  第二級毒品甲基安非他命（  │，淨重31.3995 │  寮鑑字第│2.原審卷，第│
│  │        │    │  Methamphetamine）、第三級 │公克，後經法務│  00000000│  192-193頁 │
│  │        │    │  毒品愷他命（Ketamine）、第│部法醫研究所再│  34號鑑定│            │
│  │        │    │  四級毒品安定（Diazepam）、│取其中一顆檢驗│  書      │            │
│  │        │    │  第四級毒品巴比妥（Barbital│，剩107顆）   │          │            │
│  │        │    │  ）                        │              │2.法務部法│            │
│  │        │    │                            │              │  醫研究所│            │
│  │        │    │2.法務部法醫研究所98年7月8日│              │  98年7月8│            │
│  │        │    │  法醫毒字第0980003063號函，│              │  日法醫毒│            │
│  │        │    │  檢驗出含有：              │              │  字第0980│            │
│  │        │    │  第二級毒品甲基安非他命    │              │  003063號│            │
│  │        │    │  （Methamphetamine）、第三 │              │  函      │            │
│  │        │    │  級毒品硝甲西泮（硝甲氮平、│              │          │            │
│  │        │    │  Nimetazepam）、第三級毒品 │              │          │            │
│  │        │    │  愷他命（Ketamine）、第四級│              │          │            │
│  │        │    │  毒品安定（Diazepam）、第四│              │          │            │
│  │        │    │  級毒品假麻黃              │              │          │            │
│  │        │    │  （Pseudoephedrine）、第四 │              │          │            │
│  │        │    │  級毒品咪達唑他（咪氟唑侖、│              │          │            │
│  │        │    │  Midazolam）               │              │          │            │
│  │        │    │                            │              │          │            │
├─┼────┼──┼──────────────┼───────┼─────┼──────┤
│十│B0000000│褐色│1.行政院衛生署草屯療養院草寮│一包（原經行政│1.行政院衛│1.原審卷，第│
│六│        │錠劑│  鑑字第0980500034號鑑定書，│院衛生署草屯療│  生署草屯│  152-155頁 │
│  │        │    │  檢驗出含有：              │養院驗餘100 顆│  療養院草│            │
│  │        │    │  第二級毒品甲基安非他命（  │，淨重31.2812 │  寮鑑字第│2.原審卷，第│
│  │        │    │  Methamphetamine）、第三級 │公克，後經法務│  00000000│  192-193頁 │
│  │        │    │  毒品愷他命（Ketamine）、第│部法醫研究所再│  34號鑑定│            │
│  │        │    │  四級毒品安定（Diazepam）、│取其中一顆檢驗│  書      │            │
│  │        │    │                            │，剩99顆）    │          │            │
│  │        │    │2.法務部法醫研究所98年7月8日│              │2.法務部法│            │
│  │        │    │  法醫毒字第0980003063號函，│              │  醫研究所│            │
│  │        │    │  檢驗出含有：              │              │  98年7月8│            │
│  │        │    │  第二級毒品甲基安非他命    │              │  日法醫毒│            │
│  │        │    │  （Methamphetamine）、第三 │              │  字第0980│            │
│  │        │    │  級毒品硝甲西泮（硝甲氮平、│              │  003063號│            │
│  │        │    │  Nimetazepam）、第三級毒品 │              │  函      │            │
│  │        │    │  愷他命（Ketamine）、第四級│              │          │            │
│  │        │    │  毒品安定（Diazepam）、第四│              │          │            │
│  │        │    │  級毒品假麻黃              │              │          │            │
│  │        │    │  （Pseudoephedrine）、第四 │              │          │            │
│  │        │    │  級毒品咪達唑他（咪氟唑侖、│              │          │            │
│  │        │    │  Midazolam）               │              │          │            │
│  │        │    │                            │              │          │            │
├─┼────┼──┼──────────────┼───────┼─────┼──────┤
│十│B0000000│褐色│1.行政院衛生署草屯療養院草寮│一包（原經行政│1.行政院衛│1.原審卷，第│
│七│        │錠劑│  鑑字第0980500034號鑑定書，│院衛生署草屯療│  生署草屯│  152-155頁 │
│  │        │    │  檢驗出含有：              │養院驗餘100 顆│  療養院草│            │
│  │        │    │  第二級毒品甲基安非他命（  │，淨重30.7013 │  寮鑑字第│2.原審卷，第│
│  │        │    │  Methamphetamine）、第三級 │公克，後經法務│  00000000│  192-193頁 │
│  │        │    │  毒品愷他命（Ketamine）、第│部法醫研究所再│  34號鑑定│            │
│  │        │    │  四級毒品安定（Diazepam）、│取其中一顆檢驗│  書      │            │
│  │        │    │                            │，剩99顆）    │          │            │
│  │        │    │2.法務部法醫研究所98年7月8日│              │2.法務部法│            │
│  │        │    │  法醫毒字第0980003063號函，│              │  醫研究所│            │
│  │        │    │  檢驗出含有：              │              │  98年7月8│            │
│  │        │    │  第二級毒品甲基安非他命    │              │  日法醫毒│            │
│  │        │    │  （Methamphetamine）、第三 │              │  字第0980│            │
│  │        │    │  級毒品硝甲西泮（硝甲氮平、│              │  003063號│            │
│  │        │    │  Nimetazepam）、第三級毒品 │              │  函      │            │
│  │        │    │  愷他命（Ketamine）、第四級│              │          │            │
│  │        │    │  毒品安定（Diazepam）、第四│              │          │            │
│  │        │    │  級毒品假麻黃              │              │          │            │
│  │        │    │  （Pseudoephedrine）、第四 │              │          │            │
│  │        │    │  級毒品咪達唑他（咪氟唑侖、│              │          │            │
│  │        │    │  Midazolam）               │              │          │            │
│  │        │    │                            │              │          │            │
├─┼────┼──┼──────────────┼───────┼─────┼──────┤
│十│B0000000│褐色│1.行政院衛生署草屯療養院草寮│一包（原經行政│1.行政院衛│1.原審卷，第│
│八│        │錠劑│  鑑字第0980500034號鑑定書，│院衛生署草屯療│  生署草屯│  152-155頁 │
│  │        │    │  檢驗出含有：              │養院驗餘107 顆│  療養院草│            │
│  │        │    │  第二級毒品甲基安非他命（  │，淨重31.5467 │  寮鑑字第│2.原審卷，第│
│  │        │    │  Methamphetamine）、第三級 │公克，後經法務│  00000000│  192-193頁 │
│  │        │    │  毒品愷他命（Ketamine）、第│部法醫研究所再│  34號鑑定│            │
│  │        │    │  四級毒品安定（Diazepam）、│取其中一顆檢驗│  書      │            │
│  │        │    │                            │，剩106顆）   │          │            │
│  │        │    │2.法務部法醫研究所98年7月8日│              │2.法務部法│            │
│  │        │    │  法醫毒字第0980003063號函，│              │  醫研究所│            │
│  │        │    │  檢驗出含有：              │              │  98年7月8│            │
│  │        │    │  第二級毒品甲基安非他命    │              │  日法醫毒│            │
│  │        │    │  （Methamphetamine）、第三 │              │  字第0980│            │
│  │        │    │  級毒品硝甲西泮（硝甲氮平、│              │  003063號│            │
│  │        │    │  Nimetazepam）、第三級毒品 │              │  函      │            │
│  │        │    │  愷他命（Ketamine）、第四級│              │          │            │
│  │        │    │  毒品安定（Diazepam）、第四│              │          │            │
│  │        │    │  級毒品假麻黃              │              │          │            │
│  │        │    │  （Pseudoephedrine）、第四 │              │          │            │
│  │        │    │  級毒品咪達唑他（咪氟唑侖、│              │          │            │
│  │        │    │  Midazolam）、第四級毒品巴 │              │          │            │
│  │        │    │  比妥（Barbital）          │              │          │            │
│  │        │    │                            │              │          │            │
├─┼────┼──┼──────────────┼───────┼─────┼──────┤
│十│B0000000│褐色│1.行政院衛生署草屯療養院草寮│一包（原經行政│1.行政院衛│1.原審卷，第│
│九│        │錠劑│  鑑字第0980500034號鑑定書，│院衛生署草屯療│  生署草屯│  152-155頁 │
│  │        │    │  檢驗出含有：              │養院驗餘103 顆│  療養院草│            │
│  │        │    │  第二級毒品甲基安非他命（  │，淨重31.7164 │  寮鑑字第│2.原審卷，第│
│  │        │    │  Methamphetamine）、第三級 │公克，後經法務│  00000000│  192-193頁 │
│  │        │    │  毒品愷他命（Ketamine）、第│部法醫研究所再│  34號鑑定│            │
│  │        │    │  四級毒品安定（Diazepam）、│取其中一顆檢驗│  書      │            │
│  │        │    │                            │，剩102顆）   │          │            │
│  │        │    │2.法務部法醫研究所98年7月8日│              │2.法務部法│            │
│  │        │    │  法醫毒字第0980003063號函，│              │  醫研究所│            │
│  │        │    │  檢驗出含有：              │              │  98年7月8│            │
│  │        │    │  第二級毒品甲基安非他命    │              │  日法醫毒│            │
│  │        │    │  （Methamphetamine）、第三 │              │  字第0980│            │
│  │        │    │  級毒品硝甲西泮（硝甲氮平、│              │  003063號│            │
│  │        │    │  Nimetazepam）、第三級毒品 │              │  函      │            │
│  │        │    │  愷他命（Ketamine）、第四級│              │          │            │
│  │        │    │  毒品安定（Diazepam）、第四│              │          │            │
│  │        │    │  級毒品假麻黃              │              │          │            │
│  │        │    │  （Pseudoephedrine）、第四 │              │          │            │
│  │        │    │  級毒品咪達唑他（咪氟唑侖、│              │          │            │
│  │        │    │  Midazolam）               │              │          │            │
│  │        │    │                            │              │          │            │
├─┼────┼──┼──────────────┼───────┼─────┼──────┤
│二│B0000000│褐色│1.行政院衛生署草屯療養院草寮│一包（原經行政│1.行政院衛│1.原審卷，第│
│十│        │錠劑│  鑑字第0980500034號鑑定書，│院衛生署草屯療│  生署草屯│  152-155頁 │
│  │        │    │  檢驗出含有：              │養院驗餘101 顆│  療養院草│            │
│  │        │    │  第二級毒品甲基安非他命（  │，淨重31.7204 │  寮鑑字第│2.原審卷，第│
│  │        │    │  Methamphetamine）、第三級 │公克，後經法務│  00000000│  192-193頁 │
│  │        │    │  毒品愷他命（Ketamine）、第│部法醫研究所再│  34號鑑定│            │
│  │        │    │  四級毒品安定（Diazepam）、│取其中一顆檢驗│  書      │            │
│  │        │    │                            │，剩100顆）   │          │            │
│  │        │    │2.法務部法醫研究所98年7月8日│              │2.法務部法│            │
│  │        │    │  法醫毒字第0980003063號函，│              │  醫研究所│            │
│  │        │    │  檢驗出含有：              │              │  98年7月8│            │
│  │        │    │  第二級毒品甲基安非他命    │              │  日法醫毒│            │
│  │        │    │  （Methamphetamine）、第三 │              │  字第0980│            │
│  │        │    │  級毒品硝甲西泮（硝甲氮平、│              │  003063號│            │
│  │        │    │  Nimetazepam）、第三級毒品 │              │  函      │            │
│  │        │    │  愷他命（Ketamine）、第四級│              │          │            │
│  │        │    │  毒品安定（Diazepam）、第四│              │          │            │
│  │        │    │  級毒品假麻黃              │              │          │            │
│  │        │    │  （Pseudoephedrine）、第四 │              │          │            │
│  │        │    │  級毒品咪達唑他（咪氟唑侖、│              │          │            │
│  │        │    │  Midazolam）               │              │          │            │
│  │        │    │                            │              │          │            │
├─┼────┼──┼──────────────┼───────┼─────┼──────┤
│二│B0000000│褐色│1.行政院衛生署草屯療養院草寮│一包（原經行政│1.行政院衛│1.原審卷，第│
│一│        │錠劑│  鑑字第0980500034號鑑定書，│院衛生署草屯療│  生署草屯│  152-155頁 │
│  │        │    │  檢驗出含有：              │養院驗餘102 顆│  療養院草│            │
│  │        │    │  第二級毒品甲基安非他命（  │，淨重31.8413 │  寮鑑字第│2.原審卷，第│
│  │        │    │  Methamphetamine）、第三級 │公克，後經法務│  00000000│  192-193頁 │
│  │        │    │  毒品愷他命（Ketamine）、第│部法醫研究所再│  34號鑑定│            │
│  │        │    │  四級毒品安定（Diazepam）、│取其中一顆檢驗│  書      │            │
│  │        │    │                            │，剩101顆）   │          │            │
│  │        │    │2.法務部法醫研究所98年7月8日│              │2.法務部法│            │
│  │        │    │  法醫毒字第0980003063號函，│              │  醫研究所│            │
│  │        │    │  檢驗出含有：              │              │  98年7月8│            │
│  │        │    │  第二級毒品甲基安非他命    │              │  日法醫毒│            │
│  │        │    │  （Methamphetamine）、第三 │              │  字第0980│            │
│  │        │    │  級毒品硝甲西泮（硝甲氮平、│              │  003063號│            │
│  │        │    │  Nimetazepam）、第三級毒品 │              │  函      │            │
│  │        │    │  愷他命（Ketamine）、第四級│              │          │            │
│  │        │    │  毒品安定（Diazepam）、第四│              │          │            │
│  │        │    │  級毒品假麻黃              │              │          │            │
│  │        │    │  （Pseudoephedrine）、第四 │              │          │            │
│  │        │    │  級毒品咪達唑他（咪氟唑侖、│              │          │            │
│  │        │    │  Midazolam）               │              │          │            │
│  │        │    │                            │              │          │            │
├─┼────┼──┼──────────────┼───────┼─────┼──────┤
│二│B0000000│褐色│1.行政院衛生署草屯療養院草寮│一包（原經行政│1.行政院衛│1.原審卷，第│
│二│        │錠劑│  鑑字第0980500034號鑑定書，│院衛生署草屯療│  生署草屯│  152-155頁 │
│  │        │    │  檢驗出含有：              │養院驗餘109 顆│  療養院草│            │
│  │        │    │  第二級毒品甲基安非他命（  │，淨重31.9830 │  寮鑑字第│2.原審卷，第│
│  │        │    │  Methamphetamine）、第三級 │公克，後經法務│  00000000│  192-193頁 │
│  │        │    │  毒品愷他命（Ketamine）、第│部法醫研究所再│  34號鑑定│            │
│  │        │    │  四級毒品安定（Diazepam）、│取其中一顆檢驗│  書      │            │
│  │        │    │                            │，剩108顆）   │          │            │
│  │        │    │2.法務部法醫研究所98年7月8日│              │2.法務部法│            │
│  │        │    │  法醫毒字第0980003063號函，│              │  醫研究所│            │
│  │        │    │  檢驗出含有：              │              │  98年7月8│            │
│  │        │    │  第二級毒品甲基安非他命    │              │  日法醫毒│            │
│  │        │    │  （Methamphetamine）、第三 │              │  字第0980│            │
│  │        │    │  級毒品硝甲西泮（硝甲氮平、│              │  003063號│            │
│  │        │    │  Nimetazepam）、第三級毒品 │              │  函      │            │
│  │        │    │  愷他命（Ketamine）、第四級│              │          │            │
│  │        │    │  毒品安定（Diazepam）、第四│              │          │            │
│  │        │    │  級毒品假麻黃              │              │          │            │
│  │        │    │  （Pseudoephedrine）、第四 │              │          │            │
│  │        │    │  級毒品咪達唑他（咪氟唑侖、│              │          │            │
│  │        │    │  Midazolam）、第四級毒品巴 │              │          │            │
│  │        │    │  比妥（Barbital）          │              │          │            │
│  │        │    │                            │              │          │            │
└─┴────┴──┴──────────────┴───────┴─────┴──────┘
附錄本判決論罪科刑法條
毒品危害防制條例第4條（其中第1至3項有修正，此處所引第1至
3項，為修正前之規定）：
  製造、運輸、販賣第一級毒品者，處死刑或無期徒刑；處無期
  徒刑者，得併科新臺幣1千萬元以下罰金。
  製造、運輸、販賣第二級毒品者，處無期徒刑或7年以上有期
  徒刑，得併科新臺幣7百萬元以下罰金。
  製造、運輸、販賣第三級毒品者，處5年以上有期徒刑，得併
  科新臺幣5百萬元以下罰金。
  製造、運輸、販賣第四級毒品者，處3年以上10年以下有期徒
  刑，得併科新臺幣3百萬元以下罰金。
  製造、運輸、販賣專供製造或施用毒品之器具者，處1年以上7
  年以下有期徒刑，得併科新臺幣1百萬元以下罰金。
  前五項之未遂犯罰之。


司法院資訊處製作；財團法人民間司法改革基金會備份。
